---
title: "Lista funções"
author: "Fábio Augusto Oliveira de Vasconcelos"
date: "2024-12-04"
output: html_document
---

Dado o conjunto de números naturais entre 1 e 500.000, resolva as questões a seguir:

Quantos números primos existem neste intervalo?
Dica: Crie uma função chamada contar_primos(limite) que receba um número limite (neste caso, 500.000) e retorne a quantidade de números primos encontrados.

```{r}
contar_primos <- function(limite){
  primos <- c()
  for (i in 2:limite){
    if (all(i %% 2:(i-1) != 0)){
      primos <- c(primos, i)
    }
  }
  return(length(primos))
}

contar_primos(500000)
```


Quantos números pertencem à sequência ( S_i ), definida por:

[ S_i = i + \frac{i^2}{2} ]

Condição: Considere apenas os números de ( S_i ) no intervalo [1, 500.000].
Dica: Implemente uma função chamada calcular_sequencia(limite) que retorne os números ( S_i ) que atendem à condição.

```{r}
calcular_sequencia <- function(limite){
  sequencia <- c()
  for (i in 1:limite){
    if (i + (i^2)/2 <= limite){
      sequencia <- c(sequencia, i + (i^2)/2)
    }
  }
  return(sequencia)
}

calcular_sequencia(500000)


```

Faça um programa que calcule o novo salário de um funcionário com base no código de seu cargo, de acordo com a tabela abaixo:
Código 	Cargo 	Aumento
1 	Estagiário 	10%
2 	Analista Júnior 	20%
3 	Analista Pleno 	22%
4 	Analista Senior 	25%
5 	Especialista 	28%

Implemente uma função chamada calcular_aumento(codigo, salario) que receba o código do cargo e o salário atual, e retorne o valor do aumento e o novo salário.

```{r}
calcular_aumento <- function(codigo, salario){
  aumento <- 0
  novo_salario <- 0
  if (codigo == 1){
    aumento <- salario * 0.10
    novo_salario <- salario + aumento
  } else if (codigo == 2){
    aumento <- salario * 0.20
    novo_salario <- salario + aumento
  } else if (codigo == 3){
    aumento <- salario * 0.22
    novo_salario <- salario + aumento
  } else if (codigo == 4){
    aumento <- salario * 0.25
    novo_salario <- salario + aumento
  } else if (codigo == 5){
    aumento <- salario * 0.28
    novo_salario <- salario + aumento
  }
  return(c(aumento, novo_salario))
}

calcular_aumento(1, 1000)
Faça um programa que calcule o novo salário de um funcionário com base no código de seu cargo, de acordo com a tabela abaixo:
Código 	Cargo 	Aumento
1 	Estagiário 	10%
2 	Analista Júnior 	20%
3 	Analista Pleno 	22%
4 	Analista Senior 	25%
5 	Especialista 	28%

Implemente uma função chamada calcular_aumento(codigo, salario) que receba o código do cargo e o salário atual, e retorne o valor do aumento e o novo salário.

```{r}
calcular_aumento <- function(codigo, salario){
  aumento <- 0
  novo_salario <- 0
  if (codigo == 1){
    aumento <- salario * 0.10
    novo_salario <- salario + aumento
  } else if (codigo == 2){
    aumento <- salario * 0.20
    novo_salario <- salario + aumento
  } else if (codigo == 3){
    aumento <- salario * 0.22
    novo_salario <- salario + aumento
  } else if (codigo == 4){
    aumento <- salario * 0.25
    novo_salario <- salario + aumento
  } else if (codigo == 5){
    aumento <- salario * 0.28
    novo_salario <- salario + aumento
  }
  return(c(aumento, novo_salario))
}

calcular_aumento(1, 1000)
cat(paste0("O aumento foi de R$ ", calcular_aumento(1, 1000)[1], " e o novo salário é de R$ ", calcular_aumento(1, 1000)[2]))
```
Crie uma matriz ( M ) ( 10 \times 10 ) preenchida com números aleatórios entre 1 e 100. Desenvolva as seguintes funções para manipular a matriz:

  soma_linha(matriz, linha) - Calcula a soma dos elementos de uma linha específica.
  soma_coluna(matriz, coluna) - Calcula a soma dos elementos de uma coluna específica.
    diagonal_principal(matriz) - Retorna os elementos da diagonal principal.
    diagonal_secundaria(matriz) - Retorna os elementos da diagonal secundária.

```{r}
matriz_10x10 <- matrix(sample(1:100, 100, replace = TRUE), nrow = 10, ncol = 10)
soma_linha<- function(matriz, linha){
  return(sum(matriz[linha,]))
} 
soma_coluna <- function(matriz, coluna){
  return(sum(matriz[,coluna]))
}

diagonal_principal <-  function(matriz){
  return(diag(matriz))
}

diagonal_secundaria <- function(matriz){
  return(diag(matriz[, ncol(matriz):1]))
}

soma_linha(matriz_10x10,5)
soma_coluna(matriz_10x10,5)
diagonal_principal(matriz_10x10)
diagonal_secundaria(matriz_10x10)
```



Implemente um programa para determinar se uma matriz é simétrica. Para isso:

  Crie a função verificar_simetria(matriz) que receba uma matriz quadrada e retorne se ela é simétrica ou não.
  Preencha a matriz com valores aleatórios e verifique sua simetria.
```{r}

matriz_5x5 <- matrix(sample(1:100, 25, replace = TRUE), nrow = 5, ncol = 5)
verificar_simetria <- function(matriz_5x5){
  if (identical(matriz_5x5, t(matriz_5x5))){
    return("A matriz é simétrica")
  } else {
    return("A matriz não é simétrica")
  }
}



verificar_simetria(matriz_5x5)


```
Implemente um programa para calcular as seguintes operações sobre uma matriz de números inteiros ( M ) ( 5 \times 5 ):

  maior_valor(matriz) - Retorna o maior valor contido na matriz.
  menor_valor(matriz) - Retorna o menor valor contido na matriz.
  media_geral(matriz) - Retorna a média aritmética de todos os elementos da matriz.
  Aplique as funções sobre a matriz e exiba os resultados.
  
```{r}
matriz_5x5 <- matrix(sample(1:100, 25, replace = TRUE), nrow = 5, ncol = 5)
maior_valor <- function(matriz_5x5){
  return(max(matriz_5x5))
}

menor_valor <- function(matriz_5x5){
  return(min(matriz_5x5))
}

media_geral <- function(matriz_5x5){
  return(mean(matriz_5x5))
}

maior_valor(matriz_5x5)
menor_valor(matriz_5x5)
media_geral(matriz_5x5)
```
Dado um vetor ( V ) contendo 100 elementos aleatórios entre 1 e 1.000:

  Crie uma função par_impar(vetor) que retorne dois vetores: um contendo apenas os números pares e outro com os números ímpares.
  Aplique a função sobre ( V ) e calcule a média dos elementos pares e ímpares separadamente.

```{r}
vetor <- sample(1:1000, 100, replace = TRUE)
par_impar <- function(vetor){
  pares <- vetor[vetor %% 2 == 0]
  impares <- vetor[vetor %% 2 != 0]
  return(list(pares, impares))
}

vetores <- par_impar(vetor)
media_pares <- mean(vetores[[1]])
media_impares <- mean(vetores[[2]])

media_pares
media_impares
```
Dada uma matriz ( N ) ( 6 \times 6 ), implemente um programa para encontrar:

  A soma dos elementos acima da diagonal principal.
  A soma dos elementos abaixo da diagonal principal.
  Implemente as funções soma_acima_diagonal(matriz) e soma_abaixo_diagonal(matriz) e aplique sobre ( N ).
  
```{r}
matriz_6x6 <- matrix(sample(1:100, 36, replace = TRUE), nrow = 6, ncol = 6)
soma_acima_diagonal <- function(matriz_6x6){
  return(sum(matriz_6x6[upper.tri(matriz_6x6)]))
}

soma_abaixo_diagonal <- function(matriz_6x6){
  return(sum(matriz_6x6[lower.tri(matriz_6x6)]))
}

soma_acima_diagonal(matriz_6x6)
soma_abaixo_diagonal(matriz_6x6)


```


  Crie uma função que calcula o fatorial de um número ( n ).

  Crie uma função que dado um número, retorna o número primo mais próximo.

  Crie uma função que dado um número, retorna o número quadrado perfeito mais próximo.

  Crie uma função que dado um número, retorna o resto da divisão por 3.

  Varra uma matriz de 20x20 com números aleatórios entre 1 e 1000 e aplique as funções criadas sobre cada elemento da matriz segundo as seguintes regras:
       Se o número for par e menor do que 10, aplique a função do fatorial.
      Se o número for ímpar, aplique a função do número primo mais próximo.
      Se o número for maior do que 10 e menor do que 100, aplique a função do número quadrado perfeito mais próximo.
       Se o número for maior do que 100, aplique a função do resto da divisão por 3.
      Retorne 0 caso contrário.


    
```{r}
fatorial <- function(n){
  if (n == 0){
    return(1)
  } else {
    return(n * fatorial(n - 1))
  }
}

numero_primo_proximo <- function(n){
  if (n == 1){
    return(2)
  } else {
    for (i in n:(2*n)){
      if (all(i %% 2:(i-1) != 0)){
        return(i)
      }
    }
  }
}

quadrado_perfeito_proximo <- function(n){
  i <- 1
  while (i^2 < n){
    i <- i + 1
  }
  return(i^2)
}

resto_divisao_3 <- function(n){
  return(n %% 3)
}

matriz_20x20 <- matrix(sample(1:1000, 400, replace = TRUE), nrow = 20, ncol = 20)

for (i in 1:20){
  for (j in 1:20){
    if (matriz_20x20[i,j] %% 2 == 0 & matriz_20x20[i,j] < 10){
      matriz_20x20[i,j] <- fatorial(matriz_20x20[i,j])
    } else if (matriz_20x20[i,j] %% 2 != 0){
      matriz_20x20[i,j] <- numero_primo_proximo(matriz_20x20[i,j])
    } else if (matriz_20x20[i,j] > 10 & matriz_20x20[i,j] < 100){
      matriz_20x20[i,j] <- quadrado_perfeito_proximo(matriz_20x20[i,j])
    } else if (matriz_20x20[i,j] > 100){
      matriz_20x20[i,j] <- resto_divisao_3(matriz_20x20[i,j])
    } else {
      matriz_20x20[i,j] <- 0
    }
  }
}

#verificar a nova matriz
matriz_20x20


```


